sl-SI: Priloženi dodatki k kompletu leč: Bluetooth daljinski sprožilec; Pašček za nošenje; Krpa za čiščenje; Sponkast nosilec; Nosilec s hladnim nastavkom; Adapter obroč za filtre; LED obročna luč; Pokrovčki za leče; Sončna zaslonka za objektiv; Kletka/ohišje za telefon; Zaščitni ovitek; Hitro snemljiv nosilec; Vrečka/torbica za shranjevanje; Stativ/stojalo; Uporabniški priročnik; Drugo
pl: Akcesoria do obiektywu w zestawie: Pilot zdalnego wyzwalania migawki Bluetooth; Pasek do noszenia; Ściereczka do czyszczenia; Klips mocujący; Mocowanie na zimną stopkę; Pierścień adaptera filtra; Lampa pierścieniowa LED; Pokrywki na obiektywy; Osłony obiektywów; Klatka/obudowa na telefon; Obudowa ochronna; Mocowanie z szybkozłączką; Pokrowiec/torba do przechowywania; Statyw/stojak; Instrukcja obsługi; Inne
en: Lens kit accessories included: Bluetooth shutter remote; Carrying strap; Cleaning cloth; Clip mount; Cold shoe mount; Filter adapter ring; LED ring light; Lens caps; Lens hood; Phone cage/case; Protective case; Quick-release mount; Storage pouch/bag; Tripod/stand; User manual; Other
es: Accesorios para el kit de lentes incluidos: Control remoto del obturador Bluetooth; Correa de transporte; Paño de limpieza; Montaje con clip; Montaje de zapata fría; Anillo adaptador de filtro; Anillo de luz LED; Tapas de lentes; Parasol; Jaula/estuche para teléfono; Estuche protector; Montaje de liberación rápida; Bolsa/estuche de almacenamiento; Trípode/soporte; Manual de usuario; Otros
vi: Phụ kiện đi kèm bộ ống kính: Điều khiển nút chụp từ xa qua bluetooth; Dây đeo; Giẻ lau; Giá kẹp; Giá gắn không cần điện; Vòng chuyển đổi kính lọc; Đèn tròn LED; Nắp ống kính; Loa che nắng ống kính; Giá đỡ/khung điện thoại; Khung bảo vệ; Ngàm tháo nhanh; Túi/giỏ đựng; Chân máy/giá đỡ ba chân; Hướng dẫn sử dụng; Khác
sv: Tillbehör för objektivkit ingår: Bluetooth-fjärrutlösare; Axelrem; Rengöringsduk; Klippfäste; Kamerafäste; Filteradapterring; LED-ringljus; Linsskydd; Motljusskydd; Telefonhölje/-fodral; Skyddsfodral; Snabbkopplingsremmar; Förvaringspåse/väska; Tripod/stativ; Användarmanual; Övrigt
ko: 렌즈 키트 액세서리 포함: Bluetooth 셔터 리모컨; 운반 스트랩; 청소용 천; 클립 마운트; 콜드슈 마운트; 필터 어댑터 링; LED 링 라이트; 렌즈 덮개; 렌즈 후드; 휴대폰 케이지/케이스; 보호 케이스; 퀵 릴리스 마운트; 보관 파우치/가방; 삼각대/스탠드; 사용 설명서; 기타
pt-BR: Acessórios incluídos no kit de lentes: Controle remoto do obturador Bluetooth; Alça de transporte; Pano de limpeza; Montagem de clipe; Montagem de sapata fria; Adaptadores para lentes e filtros; Luzes de anel de LED; Proteções para lentes; Tampas para lentes; Estojo/capa para telefone; Estojo de proteção; Montagem de liberação rápida; Bolsa/saco de armazenamento; Tripé/Suporte; Manual do usuário; Outro
ja: レンズキット付属アクセサリ: Bluetoothシャッターリモコン; キャリングストラップ; クリーニングクロス; クリップマウント; コールドシューマウント; フィルターアダプターリング; LEDリングライト; レンズキャップ; レンズフード; スマートフォン用ケージ/ケース; 保護ケース; クイックリリースマウント; 収納ポーチ/バッグ; 三脚/スタンド; ユーザーマニュアル; その他
hr-HR: Uključeni dodaci kompleta objektiva: Bluetooth daljinski upravljač za okidanje; Remen za nošenje; Krpa za čišćenje; Pričvršćivač za kopčanje; Cold shoe nosač; Prsten adaptera filtra; LED prstenasto svjetlo; Poklopci za objektive; Sjenila za objektive; Futrola/maska za telefon; Zaštitna futrola; Brzo otpuštanje; Vrećica za pohranu; Tronožac/stalak; Korisnički priručnik; Ostalo
de: Im Lieferumfang enthaltenes Objektiv-Kit-Zubehör: Bluetooth-Auslöserfernbedienung; Tragegurt; Putztuch; Clip-Halterung; Blitzschuhhalterung; Filteradapterring; LED-Ringlicht; Objektivkappen; Streulichtblende; Telefonkäfig/-hülle; Schutzhülle; Schnellwechselhalterung; Aufbewahrungsbeutel/-tasche; Stativ/Ständer; Benutzerhandbuch; Sonstiges
fr: Accessoires du kit d’objectifs inclus: Télécommande d'obturateur Bluetooth; Sangle de transport; Chiffon de nettoyage; Support à clip; Porte-accessoire sabot; Bague d'adaptation de filtre; Anneau lumineux à LED; Bouchons d'objectif; Pare-soleil; Cage/étui pour téléphone; Étuis de protection; Support à dégagement rapide; Pochette/sac de rangement; Trépied/support; Manuel d'utilisation; Autre
hu: Objektívkészlet tartozékai: Bluetooth távkioldó; Hordozópánt; Tisztítókendők; Csíptetős rögzítés; Vakupapucsos rögzítő; Szűrőadapter-gyűrűk; LED gyűrűs fény; Lencsesapkák; Lencsevédő; Telefontartó/tok; Védőtok; Gyorskioldó rögzítő; Tárolótasak/táska; Tripod/Háromlábú állvány; Felhasználói kézikönyv; Egyéb
bg-BG: Включени аксесоари за обектив: Bluetooth дистанционно за затвор; Каишка за носене; Кърпа за почистване; Щипка за закрепване; Монтаж на Cold shoe; Пръстен за адаптер на филтъра; LED пръстеновидна светлина; Капачки за обективи; Сенник за обектив; Кейс/калъф за телефон; Предпазен калъф; Монтаж с бързо освобождаване; Торбичка/чанта за съхранение; Статив/стойка; Ръководство за потребителя; Други
cs: Přiložené příslušenství k sadě objektivu: Dálková spoušť na Bluetooth; Popruh na nošení; Čisticí hadřík; Držák s klipem; Sáňky; Redukční kroužek na filtry; Kruhové LED světlo; Krytky objektivů; Sluneční clona; Klec/pouzdro na telefon; Ochranné pouzdro; Rychloupínací úchyt; Úložný váček/taštička; Stativ/stojan; Uživatelská příručka; Jiné
nb: Tilbehør til objektivsett inkludert: Bluetooth-fjernkontroll for lukker; Bærestropp; Rengjøringsklut; Klipsfeste; Cold shoe-feste; Adapterringer til filtre; LED-ringlys; Objektivdeksler; Solblender; Telefonbur/-deksel; Beskyttelsesetui; Feste for hurtigutløser; Oppbevaringspose/-veske; Stativ med tre ben; Brukerhåndbok; Annet
sk-SK: Príslušenstvo zahrnuté v sade objektívov: Bluetooth diaľková spúšť; Prenosný popruh; Čistiaca handrička; Sponový držiak; Držiak typu cold shoe; Adaptérový krúžok na filter; Otočná voľba s impulzmi; Krytky objektívov; Slnečná clona objektívu; Puzdro/kryt na telefón; Ochranné puzdro; Rýchloupínací držiak; Úložné vrecko/taška; Statív/stojan; Používateľská príručka; Iné
pt-PT: Acessórios do kit de lentes incluídos: Controlo remoto Bluetooth para obturador; Alça de transporte; Pano de limpeza; Suporte de clipe; Suporte de montagem de sapata; Anel adaptador de filtro; Anel de luz LED; Proteções de lentes; Coberturas de lentes; Suporte/capa para telefone; Caixa protetora; Suporte de libertação rápida; Mala/bolsa de armazenamento; Tripé/suporte; Manual do utilizador; Outro
zh-CN: 镜头套件附带配件: 蓝牙快门遥控器; 背带; 清洁布; 夹式支架; 冷靴座; 滤镜转接环; LED 环形灯; 镜头盖; 遮光罩; 手机笼/手机壳; 保护壳; 快拆支架; 收纳袋/包; 三脚架/支架; 用户手册; 其他
da: Tilbehør til objektivsæt medfølger: Bluetooth-lukker med fjernbetjening; Bærerem; Rengøringsklud; Klipsbeslag; Cold shoe-stativ; Filteradapterring; LED-ringlys; Linsedæksler; Linseblænde; Telefonbur/etui; Beskyttende etui; Fod med hurtig frigivelse; Opbevaringspose/etui; Stativ/stander; Brugermanual; Andet
fi: Mukana tulevat linssisarjan lisävarusteet: Bluetooth-etälaukaisin; Kantohihna; Puhdistusliina; Klipsikiinnike; Salamapidike; Suotimen sovitinrengas; LED-rengasvalo; Linssinsuojukset; Vastavalosuoja; Puhelinhäkki/kotelo; Suojakotelo; Pikavapautuskiinnike; Säilytyslaukku/pussi; Kolmijalka/teline; Käyttöohje; Muu
ru: Принадлежности для объектива в комплекте: Bluetooth-пульт для спуска затвора; Ремешок для переноски; Чистящая салфетка; Крепление-зажим; Крепление «холодный башмак»; Переходное кольцо для светофильтров; Светодиодная кольцевая лампа; Крышки для объективов; Бленды для объективов; Клетка или чехол для смартфона; Защитный чехол; Быстросъемное крепление; Сумочка или мешочек для хранения; Штатив или подставка; Руководство пользователя; Другое
lt-LT: Į komplektą įeinantys objektyvo priedai: Nuotolinis užraktas su „Bluetooth“ funkcija; Nešiojimo dirželis; Valymo šluostė; Segtukas; Fiksuotas fotoaparato laikiklis; Filtrų adapterio žiedas; LED žiedinė lemputė; Objektyvų dangteliai; Objektyvų gaubtai; Telefono laikiklis / dėklas; Apsauginis dėklas; Greitai atlaisvinamas tvirtinimas; Laikymo maišelis / krepšys; Trikojis / stovas; Naudotojo vadovas; Kita
zh-TW: 隨附的鏡頭套件配件: 藍牙快門遙控器; 背帶; 清潔布; 夾式底座; 冷靴座; 濾鏡轉接環; LED 環形燈; 鏡頭蓋; 遮光罩; 手機防護框/手機殼; 保護套; 快拆底座; 收納隨身袋/包; 三腳架/立架; 使用者手冊; 其他
nl: Lenssetaccessoires inbegrepen: Bluetooth-sluiterafstandsbediening; Draagriem; Schoonmaakdoekje; Clipbevestiging; Koude schoenbevestiging; Filteradapter ring; LED ringlampen; Lensdoppen; Lenskap; Telefoonkooi/hoesje; Beschermhoes; Snelle ontkoppeling standaard; Opslagzakjes/zak; Statiefstandaard; Gebruikershandleiding; Andere
tr: Lens kiti aksesuarları dahildir: Bluetooth deklanşör uzaktan kumandası; Taşıma kayışı; Temizlik bezi; Klips montajı; Soğuk yuva montajı; Filtre adaptör halkası; LED halka ışığı; Lens kapakları; Lens siperliği; Telefon kafes kiti/kılıfı; Koruyucu kılıf; Hızlı açılan montaj; Saklama poşeti/çantası; Üçayak/stand; Kullanıcı kılavuzu; Diğer
th: รวมอุปกรณ์เสริมชุดเลนส์: รีโมทชัตเตอร์บลูทูธ; สายสะพาย; ผ้าทำความสะอาด; คลิปยึด; การติดตั้งแบบรองเท้าเย็น; แหวนอะแดปเตอร์ตัวกรอง; ไฟวงแหวน LED; ฝาปิดเลนส์; ฮูดเลนส์; เคสโทรศัพท์; เคสป้องกัน; ฐานยึดแบบปลดเร็ว; กระเป๋า/ถุงเก็บของ; ขาตั้งกล้อง/ขาตั้ง; คู่มือผู้ใช้; อื่นๆ
el: Περιλαμβάνονται αξεσουάρ κιτ φακών: Τηλεχειριστήριο κλείστρου Bluetooth; Ιμάντας μεταφοράς; Πανί καθαρισμού; Στήριγμα με κλιπ; Στήριγμα για cold shoe; Δακτύλιος προσαρμογής φίλτρου; Φωτιστικός δακτύλιος LED; Καλύμματα φακού; Καλύπτρα φακών; Πλαίσιο/θήκη τηλεφώνου; Προστατευτική θήκη; Στήριγμα γρήγορης απελευθέρωσης; Πουγκί/θήκη αποθήκευσης; Τρίποδο/βάση; Εγχειρίδιο χρήστη; Άλλο
ro-RO: Accesorii incluse în kitul pentru obiectiv: Telecomandă declanșator Bluetooth; Curea de transport; Lavetă de curățare; Sistem de prindere cu clemă; Montură tip cold shoe; Inele pentru adaptoare filtru; Inel luminos LED; Capace pentru obiective; Parasolare pentru obiectiv; Carcasă pentru telefon; Carcasă de protecție; Montură cu eliberare rapidă; Husă/geantă de depozitare; Trepied/suport; Manual de utilizare; Altele
it: Kit di accessori per lenti inclusi: Telecomando otturatore Bluetooth; Cinghia di trasporto; Panno per pulizia; Supporto a clip; Supporto per slitta a freddo; Anello adattatore del filtro; Luce ad anello a LED; Copriobiettivi; Paraluce; Custodia/gabbia per telefono; Custodia protettiva; Supporto a sgancio rapido; Borsa/sacca portaoggetti; Supporto per treppiedi; Manuale utente; Altro